【裁判字號】    97,易,394
【裁判日期】    970220
【裁判案由】    竊盜
【裁判全文】
臺灣臺中地方法院刑事判決               97年度易字第394號
公  訴  人  臺灣臺中地方法院檢察署檢察官
被      告  丙○○
                      樓
                    （現於臺灣彰化看守所羈押中）
上列被告因竊盜等案件，經檢察官提起公訴（九十六年度偵字第
二八三三一號），被告於本院行準備程序時就被訴事實為有罪之
陳述，經聽取當事人意見後，由本院裁定進行簡式審判程序，判
決如下：
    主  文
丙○○攜帶兇器竊盜，累犯，處有期徒刑壹年，扣案之一字起子
壹支，沒收。又攜帶兇器竊盜，累犯，處有期徒刑柒月，扣案之
鈑手壹支，沒收。又攜帶兇器竊盜，累犯，處有期徒刑柒月，扣
案之鈑手壹支，沒收。又攜帶兇器竊盜，累犯，處有期徒刑柒月
，扣案之鈑手壹支，沒收。應執行有期徒刑壹年拾月，扣案之一
字起子、鈑手各壹支，均沒收。。
    犯罪事實
一、丙○○前於民國九十四年間，因施用毒品及偽造文書案件，
    經法院分別判處有期徒刑六月、七月及五月確定，嗣經合併
    定其應執行刑為有期徒刑一年四月確定，於九十五年八月十
    一日縮刑期滿執行完畢。詎猶不悔改，復意圖為自己不法之
    所有，於附表編號1.所示之時、地，持客觀上可供作兇器使
    用之一字起子一支，竊取丁○○所有如附表所示之自小客車
    一部，得手後，供己使用。再先後於附表編號2.至4.所示之
    時、地，持客觀上可供作兇器使用之鈑手一支，竊取李宣鑫
    、王瑤琴、甲○○等人所有如附表編號2.至4.所示之汽車車
    牌各二面，得手後，丙○○並將所竊得之車牌號碼5457-JV
    號車牌二面，懸掛在上開竊得之車牌號碼QT-0780號自小客
    車上，再將車牌號碼QT-0780號車牌二面丟棄在大肚溪橋下
    。嗣於九十六年十一月十七日中午十二時五十分許，丙○○
    駕駛上開竊得之車輛，行經臺中市○○路與英才路時，因違
    規闖越紅燈，為警攔檢盤查，因而查獲，並當場扣得其所有
    供作案使用之一字起子、鈑手各一支，且在上開車輛之右前
    乘客座腳踏板上，起出李宣鑫、王瑤琴所失竊之車牌號碼
    2V-179 7 號及車牌號碼8530-EK號之車牌各二面（業已發還
    被害人）。
二、案經臺中市警察局第一分局報請臺灣臺中地方法院檢察署檢
    察官偵查起訴。
    理    由
一、上揭犯罪事實，業據被告丙○○於警詢、偵訊中及本院審理
    時坦承不諱，核與被害人丁○○、李宣鑫、王瑤琴、甲○○
    指述之情節相符，且有贓物認領保管單機張、扣押物品目錄
    表一張、車籍查詢-基本資料詳細畫面四份、臺中市警察局
    車輛協尋電腦輸入單一張、翻拍照片五張、現場圖及員警職
    務報告等附卷可稽，足見被告之自白與事實相符，本件事證
    明確，被告犯行足堪認定。
二、按刑法第三百二十一條第一項第三款之攜帶兇器竊盜罪，係
    以行為人攜帶兇器竊盜為其加重條件，此所謂兇器，其種類
    並無限制，凡客觀上足對人之生命、身體、安全構成威脅，
    具有危險性之兇器均屬之，且祇須行竊時攜帶此種具有危險
    性之兇器為已足，並不以攜帶之初有行兇之意圖為必要（最
    高法院七十九年台上字第五二五三號判例意旨參照）。被告
    所使用之上開竊盜工具一字起子、鈑手各一支，為金屬材質
    ，此經本院當庭勘驗無訛，自足以為殺傷人之生命、身體之
    器械，要係具有危險性之兇器無誤。故核被告四次竊盜行為
    ，均係犯刑法第三百二十一條第一項第三款之加重竊盜罪。
    被告所犯四次竊盜罪間，犯意各別，罪名不同，應分論併罰
    之。再被告有如犯罪事實欄所載曾受有期徒刑執行完畢之前
    科，此有臺灣臺中地方法院檢察署刑案資料查註紀錄表及臺
    灣高等法院被告全國前案紀錄表各一份在卷足憑，其於五年
    以內故意再犯本件有期徒刑以上之罪，均為累犯，均應依刑
    法第四十七條第一項之規定，各加重其刑。爰審酌被告有如
    犯罪事實欄之前科素行，猶不知悔悟，正值青壯之年，卻不
    思以正途賺取所需，竟屢為竊盜行為，竊盜所得價值，對社
    會治安所生危害，且未與被害人達成和解賠償損失，行為殊
    不可取，惟念其犯後尚能坦承犯行，態度良好，及其犯罪之
    動機、目的、手段等一切情狀，分別量處如主文所示之刑，
    並定其應執行之刑，以資懲儆。
三、至被告所使用之竊盜工具一字起子、鈑手各一支，係被告所
    有且供犯罪所用之物，業據被告供明在卷，爰均依刑法第三
    十八條第一項第二款規定，宣告沒收之。
據上論斷，應依刑事訴訟法第二百七十三條之一第一項、第二百
九十九條第一項前段，刑法第三百二十一條第一項第三款、第五
十一條第五款、第三十八條第一項第二款，判決如主文。
本案經檢察官乙○○到庭執行職務
中    華    民    國    97    年    2     月    20    日
                  刑事第十四庭    法  官  洪堯讚
上正本證明與原本無異。
如不服本判決，應於收受送達後十日內向本院提出上訴書狀（應
敘述具體理由並附繕本）。
上訴書狀如未敘述理由，應於上訴期間屆滿後二十日內補提理由
書於本院。
                                  書記官  沈慧玲
中    華    民    國    97    年    2     月    20    日
附錄本案論罪科刑法條
中華民國刑法第321條
（加重竊盜罪）
犯竊盜罪而有左列情形之一者，處 6 月以上、 5 年以下有期徒
刑：
一  於夜間侵入住宅或有人居住之建築物、船艦或隱匿其內而犯
之者。
二  毀越門扇、牆垣或其他安全設備而犯之者。
三  攜帶兇器而犯之者。
四  結夥三人以上而犯之者。
五  乘火災、水災或其他災害之際而犯之者。
六  在車站或埠頭而犯之者。
前項之未遂犯罰之。
附表：
┌──┬──────┬────────┬────┬─────┬────┬
│編號│犯罪時間    │ 犯罪地點       │犯罪手法│竊得財物  │被害人  │
├──┼──────┼────────┼────┼─────┼────┤
│ 1. │96年11月4日 │臺中市○區○○路│以自備一│車牌號碼：│丁○○  │
│    │18時許      │216巷6之4號     │字起子行│QT-0780號 │        │
│    │            │                │竊      │自小客車1 │        │
│    │            │                │        │輛（內含音│        │
│    │            │                │        │響、喇叭、│        │
│    │            │                │        │太陽眼鏡、│        │
│    │            │                │        │畫作、零錢│        │
│    │            │                │        │等物）    │        │
│    │            │                │        │          │        │
├──┼──────┼────────┼────┼─────┼────┤
│ 2. │96年11月13日│臺中市西屯區漢口│以自備鈑│車牌號碼：│李宣鑫  │
│    │14時許      │路1段54號之1前  │手一支行│8530-EK號 │        │
│    │            │                │竊      │車牌2面   │        │
│    │            │                │        │          │        │
│    │            │                │        │          │        │
├──┼──────┼────────┼────┼─────┼────┤
│ 3. │96年11月14日│臺中市北區忠太東│ 同上   │車牌號碼：│王瑤琴  │
│    │上午6時許   │路73號前        │        │2V-1797 號│        │
│    │            │                │        │車牌2面   │        │
│    │            │                │        │          │        │
│    │            │                │        │          │        │
├──┼──────┼────────┼────┼─────┼────┤
│ 4. │96年11月17日│臺中市中區臺中華│ 同上   │車牌號碼：│甲○○  │
│    │上午11時許  │路1段121號地下室│        │5457-JV號 │        │
│    │            │4樓             │        │車牌2面   │        │
│    │            │                │        │          │        │
│    │            │                │        │          │        │
└──┴──────┴────────┴────┴─────┴────┘


司法院資訊處製作；財團法人民間司法改革基金會備份。
